臺灣雲林地方法院民事裁定
110年度繼字第405號
聲  請  人  台新國際商業銀行股份有限公司

法定代理人  尚瑞強  


關  係  人  陳長興  
上列聲請人聲請選任遺產管理人事件，本院裁定如下：
    主  文
選任陳長興為被繼承人李森崎（男、民國00年00月00日生、國民
身分證統一編號：Z000000000號、生前最後住所：雲林縣○○鄉
○○村○○街00號、於民國105年12月28日死亡）之遺產管理人。
准對被繼承人李森崎之繼承人為承認繼承之公示催告。
被繼承人李森崎之繼承人，應自前項公示催告公告於司法院網站
之翌日起6個月內承認繼承，上述期限屆滿，無繼承人承認繼承
時，被繼承人李森崎之遺產，於清償債權，並交付遺贈物後，如
有剩餘即歸屬國庫。
聲請程序費用由被繼承人李森崎之遺產負擔。
    理  由
一、本件聲請意旨略以：聲請人為被繼承人李森崎之債權人，茲
    因被繼承人李森崎於民國105年12月28日死亡，其全體繼承
    人皆已拋棄繼承，且親屬會議並未選定被繼承人之遺產管理
    人，致聲請人無法行使其權利，為保障聲請人之權利，爰依
    民法第1178條第2項規定，聲請選任該被繼承人之遺產管理
    人等語。
二、按繼承開始時，繼承人之有無不明，而無親屬會議或親屬會
    議未於1 個月內選定遺產管理人者，利害關係人或檢察官得
    聲請法院選任遺產管理人，並由法院依公示催告程序，定6
    個月以上之期限，公告繼承人，命其於期限內承認繼承；又
    被繼承人之所有繼承人均拋棄其繼承權者，亦準用關於無人
    承認繼承之規定，民法第1177條、第1178條、第1176條第6
    項分別定有明文。
三、本件聲請人主張之上開事實，已據其提出信用卡申辦資料、
    債務歸戶資料明細表、繼承系統表、本院准予拋棄繼承函、
    戶籍謄本、土地登記第二類謄本等件影本為證。準此，聲請
    人以利害關係人之身分，聲請指定該被繼承人之遺產管理人
    ，核與首揭規定，尚無不合。
四、本院審酌上開資料，參以其法定繼承人一般客觀上多缺乏遺
    產管理之專業知識及管理能力，難認屬適當之遺產管理人選
    。而依本院輪次之遺產管理人之人選即地政士陳長興，其有
    意願擔任本件被繼承人之遺產管理人，有電話紀錄可按，併
    考量關係人陳長興現為執業地政士，具有專業知識及能力，
    且與被繼承人所遺之遺產間無利害關係，若由其擔任為本事
    件之遺產管理人，應能秉持其專業倫理擔當此兼具公益性質
    之職務，並順利達成管理保存及清算遺產之任務。是本院認
    由地政士陳長興擔任為該被繼承人之遺產管理人，應屬妥適
    ，爰裁定如主文第1 項所示，並依法為承認繼承之公示催告
    。再者，民法第1185條規定：第1178條所定之期限屆滿，無
    繼承人承認繼承時，其遺產於清償債權並交付遺贈物後，如
    有賸餘，歸屬國庫，附帶敘明。
五、依家事事件法第127 條第4 項，裁定如主文。
中　　華　　民　　國　　110 　年　　5 　　月　　13　　日
                    家事法庭    法  官  林秋火
以上正本係照原本作成。
如不服本裁定應於送達後10日內向本院提出抗告狀，並繳納抗告
費新臺幣1,000元。
中　　華　　民　　國　　110 　年　　5 　　月　　13　　日
                                書記官  鄭景徽